臺灣桃園地方法院刑事判決　　　　　　　96年度審訴字第93號
公　訴　人　臺灣桃園地方法院檢察署檢察官
被　　　告　甲○○
指定辯護人　本院公設辯護人　陳瑞明
上列被告因違反毒品危害防制條例案件，經檢察官提起公訴（96
年度毒偵字第2554號），嗣被告於準備程序進行中為有罪之陳述
，經本院合議庭裁定由受命法官獨任進行簡式審判程序後，聲請
改依協商程序而為判決，本院判決如下：
    主  文
甲○○施用第一級毒品，累犯，處有期徒刑壹年壹月，扣案之海
洛因陸包連同包裝袋陸只（合計淨重陸點柒壹公克、空包裝總重
捌點肆壹公克）、海洛因殘渣袋貳只均沒收銷燬之、葡萄糖貳包
（合計毛重柒拾壹點肆公克）均沒收；又施用第二級毒品，累犯
，處有期徒刑捌月，扣案之甲基安非他命拾肆包連同包裝袋拾肆
只（驗前合計毛重壹佰壹拾玖點肆公克，包裝袋總重陸點零陸
公克）、甲基安非他命殘渣袋只均沒收銷燬之，應執行有期徒
刑壹年伍月，扣案之海洛因陸包連同包裝袋陸只（合計淨重陸點
柒壹公克、空包裝總重捌點肆壹公克）、海洛因殘渣袋貳只、甲
基安非他命拾肆包連同包裝袋拾肆只（驗前合計毛重壹佰壹拾玖
點肆公克，包裝袋總重陸點零陸公克）、甲基安非他命殘渣袋
只均沒收銷燬之、扣案之葡萄糖貳包（合計毛重柒拾壹點肆公
克）均沒收。
    事實及理由
一、本件被告所犯係死刑、無期徒刑或最輕本刑為三年以上有期
    徒刑以外之罪，其於準備程序中就被訴事實為有罪之陳述，
    經本院告知簡式審判程序之旨，並聽取公訴人、被告及辯護
    人之意見後，爰依刑事訴訟法第273 條之1 第1 項規定合議
    裁定由受命法官獨任進行簡式審判程序。
二、被告甲○○前有違反廢止前麻醉藥品管理條例、廢止前肅清
    煙毒條例、毒品危害防制條例及贓物罪等前科，其中於民國
    85年間，因違反廢止前麻醉藥品管理條例案件，經臺灣高等
    法院以86年度上訴字第960 號判決判處有期徒刑9 月確定，
    又於86年間，因違反肅清煙毒條例案件，經臺灣高等法院以
    87 年 度上訴字第509 號判決判處有期徒刑3 年4 月確定，
    上揭2 罪刑嗣經臺灣高等法院以87年度聲字第707 號裁定應
    執行有期徒刑4 年確定後，送監執行，刑期自86年8 月9 日
    起算；又因違反電信法案件，經臺灣高等法院以88年度上訴
    字第2094號判決判處有期徒刑5 月確定，與上揭2 罪刑接續
    執行，並於89年4 月6 日縮短刑期假釋出監並付保護管束。
    後又因贓物案件，經本院以89年度易字第1150號判決判處有
    期徒刑5 月確定，又因違反毒品危害防制條例案件及藥事法
    ，再經本院分別以90年度易字第69號判決及91年度易字第76
    9 號判決分別判處有期徒刑1 年10月及5 月確定，並經本院
    以92年度聲字第722 號裁定應執行有期徒刑2 年3 月確定，
    嗣因前揭假釋經撤銷，應執行殘刑1 年5 月又19日，乃與上
    揭3 罪刑接續執行（共4 年1 月又19日），於90年6 月1 日
    入監執行，並於93年7 月2 日縮短刑期假釋出監，甫於94年
    4 月21日假釋期滿，未經撤銷假釋，其未執行之刑，視為已
    執行完畢（構成累犯）。
三、另被告曾於86年間，因施用毒品案件，經本院裁定觀察、勒
    戒後，認無繼續施用毒品傾向，於87年8 月9 日執行完畢出
    所，並經本院以86年度訴字第1393號判決判處免刑確定；又
    因施用毒品案件，經本院以89年度毒聲字第6465號裁定觀察
    、勒戒後，認有繼續施用毒品之傾向，再經本院以89年度毒
    聲字第7657號裁定令入戒治處所施以強制戒治，該次施用毒
    品犯行，並經本院以90年度易字第69號判決判處有期徒刑1
    年10月確定，嗣因前揭強制戒治屆滿3 月，其成效經評定合
    格，經本院以90年度毒聲字第1872號裁定停止戒治，所餘戒
    治期間付保護管束，於90年12月8 日戒治期滿而執行完畢；
    復於上揭戒治期滿執行完畢5 年內再犯施用毒品案件，經本
    院以94年度訴2251號判決判處有期徒刑1 年5 月確定（其中
    施用第一級毒品部分判處有期徒刑1 年，施用第二級毒品部
    分判處有期徒刑7 月，應執行有期徒刑1 年5 月）。詎仍未
    戒除毒癮，明知海洛因、甲基安非他命為毒品危害防制條例
    第2 條第2 項第1 款、第2 款所規定之第一級毒品、第二級
    毒品，不得施用、持有，復另行起意，基於施用第一級毒品
    海洛因及第二級毒品甲基安非他命犯意，於96年5 月10日某
    時許，在桃園縣楊梅鎮○○路902 巷100 號3 樓友人住處，
    分別施用第一級毒品海洛因及第二級毒品甲基安非他命各1
    次。嗣於96年5 月10日13時20分許，在桃園縣楊梅鎮○○○
    路○ 段390 巷口處為警查獲，並扣得海洛因6 包連同包裝袋
    6 只（合計淨重6.71公克、空包裝總重8.41公克）、海洛因
    殘渣袋2 只、甲基安非他命14包連同包裝袋14只（驗前合計
    毛重119.34公克，包裝袋總重6.06公克）、甲基安非他命殘
    渣袋3 只及其所有供（但非專供）施用第一級毒品海洛因所
    用之葡萄糖2 包（合計毛重71.4公克），以及與本案無關之
    電子磅秤1 部、行動電話4 支、夾鏈分裝袋1 包。案經海巡
    署海岸巡防總局北部地區巡防局移送臺灣桃園地方法院檢察
    署檢察官偵查起訴。
四、證據名稱：
    (一)被告於本院準備程序中之自白。
    (二)臺灣檢驗科技股份有限公司濫用藥物尿液檢驗報告暨濫用
      藥物取液檢驗檢體監管紀錄表附卷可稽。
    (三)海洛因6 包連同包裝袋6 只（合計淨重6.71公克、空包裝
      總重8.41公克）、海洛因殘渣袋2 只、甲基安非他命14包
      連同包裝袋14只（驗前合計毛重119.34公克，包裝袋總重
      6.06 公 克）、甲基安非他命殘渣袋3 只、葡萄糖2 包（
      合計毛重71.4公克）等扣案可資佐證。
五、本件經檢察官與被告於審判外達成協商之合意且被告已認罪
    ，其合意內容為：就其施用第一級毒品部分，被告願受科刑
    範圍為有期徒刑1 年1 月，就其施用第二級毒品部分，被告
    願受科刑範圍為有期徒刑8 月，應執行有期徒刑1 年5 月。
    經查，上開協商合意並無刑事訴訟法第455 條之4 第1 項所
    列情形之一，檢察官聲請改依協商程序而為判決，本院爰不
    經言詞辯論，於協商合意範圍內為協商判決，合予敘明。
六、扣案之海洛因6 包連同包裝袋6 只（合計淨重6.71公克、空
    包裝總重8.41公克）、海洛因殘渣袋2 只、甲基安非他命14
    包連同包裝袋14只（驗前合計毛重119.34公克，包裝袋總重
    6.06 公 克）、甲基安非他命殘渣袋3 只，經分別送法務部
    調查局及內政部警政署刑事警察局鑑定結果，確分別含海洛
    因及甲基安非他命成分，有法務部調查局鑑定書、內政部警
    政署刑事警察局鑑定書各1 紙在卷可稽，均應依毒品危害防
    制條例第18條第1 項前段規定，沒收銷燬之；包裹第一、二
    級毒品海洛因、甲基安非他命之包裝袋與前開毒品無從完全
    剝離，併依毒品危害防制條例第18條第1 項前段規定，沒收
    銷燬之。另扣案之海洛因殘渣袋2 只、甲基安非他命殘渣袋
    3 只，經被告自白係摻有海洛因及甲基安非他命在卷，且被
    告服用該等毒品後尿液中分別驗出嗎啡陽性及安非他命類陽
    性反應，固上開殘渣袋顯然含有海洛因及甲基安非他命，均
    應依毒品危害防制條例第18條第1 項前段規定，沒收銷燬之
    。又扣案之葡萄糖2 包（合計毛重71.4公克），係被告所有
    ，並供其施用（但非專供）第一級毒品海洛因所用之物，業
    據其於本院準備程序中供明在卷，應依刑法第38條第1 項第
    2 款規定，宣告沒收。至扣案之電子磅秤1 部、行動電話4
    支、夾鏈袋1 個等，與本案無關，本院不予沒收。
七、應適用之法條：刑事訴訟法第273 條之1 第1 項、第455 條
    之4 第2 項、第455 條之8 ，毒品危害防制條例第10條第1
    項、第2 項、第18條第1 項前段，刑法第11條前段、第47條
    第1 項、第51條第5 款、第38條第1 項第2 款。
八、本判決除有刑事訴訟法第455 條之4 第1 項第1 款、第2 款
    、第4 款、第6 款、第7 款所定情形之一，或違反同條第2
    項規定者外，不得上訴。
九、如不服本件判決，得自收受判決送達之日起10日內，向本院
    提出上訴書狀，上訴於第二審法院。
本案經檢察官楊挺宏到庭執行職務。
中　　華　　民　　國　　96　　年　　9 　　月　　29　　日
                  刑事庭    法　官　徐  培  元
以上正本證明與原本無異。
                            書記官  楊  美  慧
中　　華　　民　　國　　96　　年　　10　　月　　4 　　日
附錄本件論罪科刑法條：
毒品危害防制條例第10條
施用第一級毒品者，處六月以上五年以下有期徒刑。
施用第二級毒品者，處三年以下有期徒刑。
